臺灣臺北地方法院民事裁定
111年度消債更字第20號
聲  請  人
即債務人    陳顗同  
相  對  人
即債權人    華南商業銀行股份有限公司

法定代理人  張振芳  
代  理  人  洪衣婷  
            賴麗慧  
相  對  人
即債權人    國泰世華商業銀行股份有限公司

法定代理人  郭明鑑  
代  理  人  程雅琪  
            林志軒  
相  對  人
即債權人    花旗(台灣)商業銀行股份有限公司


法定代理人  莫兆鴻  


代  理  人  陳正欽  
相  對  人
即債權人    臺灣新光商業銀行股份有限公司

法定代理人  李增昌  
代  理  人  徐雅琳  
相  對  人
即債權人    聯邦商業銀行股份有限公司

法定代理人  林鴻聯  
代  理  人  鄭伊舒  
            吳昶毅  
相  對  人
即債權人    遠東國際商業銀行股份有限公司

法定代理人  周添財  


相  對  人
即債權人    台新國際商業銀行股份有限公司

法定代理人  尚瑞強  


相  對  人
即債權人    安泰商業銀行股份有限公司


法定代理人  丁予康  


代  理  人  羅漢璇  
相  對  人
即債權人    良京實業股份有限公司

法定代理人  平川秀一郎



相  對  人
即債權人    萬榮行銷股份有限公司

法定代理人  呂豫文  


相  對  人
即債權人    元大國際資產管理股份有限公司

法定代理人  宋耀明  
代  理  人  詹凱傑  
相  對  人
即債權人    富邦資產管理股份有限公司

法定代理人  洪主民  


上列當事人因消費者債務清理事件聲請更生，本院裁定如下：
    主  文
更生之聲請駁回。
聲請程序費用由聲請人負擔。
    理  由
一、按聲請更生或清算不合程式或不備其他要件者，法院應以裁
    定駁回之，但其情形可以補正者，法院應定期間先命補正；
    債務人無擔保或無優先權之本金及利息債務總額未逾新臺幣
    （下同）1,200萬元，於法院裁定開始清算程序或宣告破產
    前，得向法院聲請更生，消費者債務清理條例（下稱消債條
    例）第8條、第42條第1項分別定有明文。蓋債務人負債總額
    若過大，其因更生程序而被免責之負債額即相對提高，此對
    債權人造成之不利益過鉅。且負債總額超過一定之數額，益
    可見其債務關係繁雜，亦不適於利用此簡易程序清理債務，
    自有限制其負債總額之必要（消債條例第42條第1項立法理
    由參照）。
二、本件聲請意旨略以：聲請人因積欠無擔保債務480萬6,888元
    ，有不能清償債務之情事，又聲請人之無擔保或無優先權之
    本金及利息債務總額未逾1,200萬元，復未經法院裁定開始
    清算程序或宣告破產，爰向本院聲請更生等語。
三、經查：
（一）聲請人提出本件更生聲請前，曾於民國110年8月18日具狀
      向本院聲請調解，經本院以110年度北司消債調字第357號
      消債調解事件受理在案，經本院司法事務官於同年11月1
      日召開調解程序，惟因相對人均未到場，致調解不成立等
      情，業經本院調閱上開卷宗審核無誤。
（二）本件債權人陳報之無擔保或無優先權之本金及利息債權總
      額分別為債權人臺灣新光商業銀行股份有限公司81萬5,93
      2元（本金19萬6,543元、利息61萬9,389元）、國泰世華
      商業銀行股份有限公司16萬5,927元（本金4萬9,884元、
      利息11萬6,043元）、元大國際資產管理股份有限公司37
      萬4,100元（本金11萬4,957元、利息25萬9,143元）、良
      京實業股份有限公司30萬8,806元（本金9萬3,500元、利
      息21萬5,306元）、遠東國際商業銀行股份有限公司104萬
      9,286元（本金28萬6,676元、利息76萬2,610元）、華南
      商業銀行股份有限公司38萬3,651元（本金9萬7,469元、
      利息28萬6,182元）、聯邦商業銀行股份有限公司167萬19
      8元（本金41萬8,540元、利息125萬1,658元）、萬榮行銷
      股份有限公司119萬9,399元（本金29萬9,176元、利息90
      萬223元）、富邦資產管理股份有限公司31萬2,230元（本
      金7萬9,057元、利息23萬3,173元）、台新國際商業銀行
      股份有限公司198萬6,665元（本金54萬9,311元、利息143
      萬7,354元）、花旗(台灣)商業銀行股份有限公司66萬5,1
      67元（本金19萬9,716元、利息46萬5,451元）、安泰商業
      銀行股份有限公司314萬2,953元（本金105萬1,955元、利
      息209萬998元），共計1,207萬4,314元，此有臺灣新光商
      業銀行股份有限公司110年9月10日民事陳報狀、國泰世華
      商業銀行股份有限公司110年9月16日民事陳報狀、元大國
      際資產管理股份有限公司110年9月24日民事陳報狀、良京
      實業股份有限公司110年10月12日民事陳報狀、遠東國際
      商業銀行股份有限公司110年12月2日民事陳報狀、華南商
      業銀行股份有限公司110年12月2日消債事件陳報狀、聯邦
      商業銀行股份有限公司110年12月2日民事陳報債權狀、萬
      榮行銷股份有限公司110年12月3日民事陳報狀、富邦資產
      管理股份有限公司110年12月6日民事陳報狀、台新國際商
      業銀行股份有限公司110年12月6日函、花旗(台灣)商業銀
      行股份有限公司110年12月8日民事陳報狀、安泰商業銀行
      股份有限公司110年12月8日民事陳報狀在卷可稽（見北司
      消債調卷第72、80至81、89至92、107至111頁、消債更卷
      第185、189、221至225、253、261、317至318、341至345
      、347至349頁）。依上，因聲請人積欠無擔保或無優先權
      之本金及利息已逾1,200萬元，核與消債條例第42條第1項
      更生聲請之要件不符，依其情形尚非可補正之情形，自應
      駁回其更生之聲請。
四、爰裁定如主文。
中　　華　　民　　國 　111  　年　　2  　月　　 7　 　日
                  民事第二庭  法　官　林伊倫
以上正本係照原本作成。
如不服本裁定應於送達後10日內向本院提出抗告狀，並繳納抗告
費新臺幣1,000元。
中　　華　　民　　國 　111  　年　　2  　月　　 7　 　日
                              書記官　黃品蓉